臺灣桃園地方法院刑事簡易判決　　　　 96年度壢簡字第187號
聲請人　台灣桃園地方法院檢察署檢察官
被　告　乙○○
上列被告因詐欺案件，經檢察官聲請以簡易判決處刑（95年度偵
字第21626 號），及移請併案審理（96年度偵字第8575號），本
院判決如下：
    主      文
乙○○幫助意圖為自己不法之所有，以詐術使人將本人之物交付
，累犯，處有期徒刑陸月；減為有期徒刑參月；如易科罰金，以
參佰元折算壹日。
    事實及理由
一、被告乙○○於民國88年間，因違反懲治盜匪條例案件，經最
    高法院判處有期徒刑8 年確定，執行中經假釋，於94年09月
    26日縮刑假釋期滿，未經撤銷假釋，未執行之刑以執行論而
    執行完畢，竟不思悔改。其於95年02月15日前之同年02月間
    某日，見報紙上刊登有收購銀行存摺之廣告，而依廣告上電
    話與對方聯絡，對方乃要求其至郵局申辦郵局帳戶之存摺、
    提款卡，並辦理語音轉帳功能。其明知某年約40餘歲不詳姓
    名成年男子與其正犯成員，不自行申辦金融帳戶之存摺、提
    款卡，而向其購買金融帳戶之存摺、提款卡，係擬供為詐欺
    等不法犯罪行為贓款匯入人頭帳戶之用。竟基於幫助詐欺取
    財之犯意，依該男子電話中之要求，先於95年02月15日，至
    設於桃園縣中壢市○○路36號中華郵政股份有限公司中壢郵
    局所轄中壢建國路郵局（即中壢901 支局）開立局號000000
    0 號帳號0000000 號帳戶，取得存摺01枚，並申請晶片提款
    卡，而於95年03月07日經該局核發而取得晶片提款卡1 枚，
    且向該局辦妥該帳戶之電話語音轉帳功能後，遂於95年03月
    07日至同年月10日間之某日，與該男子電話約定在桃園縣新
    屋鄉○○路上之麥當勞速食店內見面後，將其上開郵局之存
    摺、晶片提款卡及印章各1 枚以新台幣（下同）5 千元之價
    格出售交付予該男子，並告知密碼，並由該男子處收受5 千
    元之價款。該男子與其所屬詐欺集團成年成員，共同意圖為
    自己不法之所有，基於詐欺取財之犯意聯絡，先於95年02月
    24日15時許，由成員中1 名不詳真實姓名之成年人，自稱係
    美商威尼斯公司人員，打電話向住於桃園縣龜山鄉之甲○○
    佯稱：我門公司正舉辦春季旅遊展，以電腦選中了你的手機
    號碼，你中了美金3 萬元現金，請你語我們公司會計部門聯
    絡云云，甲○○依對方所給予之電話號碼撥打後，該集團某
    成年成員又於電話中接續向甲○○佯稱：你中獎金額太龐大
    了，須先匯稅金給我們云云，使甲○○信以為真而陷錯誤，
    分別於95年03月07日，依該集團成員電話中指示方式，由台
    北縣林口國宅郵局（代號244113）匯款4 萬零4 百6 十8 元
    入對方所指定之台北東園郵局局號0000000 號帳號0000000
    號游振顯（另案辦理）帳戶內，並於同日，即經該集團成員
    以卡片提款方式將該款提領一空。又於同年月08日，依該集
    團成員電話中指示方式，由台北縣林口國宅郵局匯款7 萬元
    對方所指定之鹿港郵局局號0000000 號帳號0000000 號呂元
    鐘（另案辦理）帳戶內，並於同日，即經該集團成員以跨行
    提款方式將該款提領一空。又於95年03月09日，依該集團成
    員電話中指示方式，由台北縣林口國宅郵局匯款10萬元入對
    方所指定之埔鹽郵局局號0000000 號帳號0000000 號施進義
    （另案辦理）帳戶內，並於同日，即經該集團成員以卡片提
    款方式將該款提領一空。又於95年03月10日，依該集團成員
    電話中指示方式，由台北縣林口國宅郵局匯款19萬4 千元入
    對方所指定之乙○○上開郵局帳戶內，並於同日，即經該集
    團成員以現金提款、卡片提款方式將該款提領一空。又於95
    年03月17日，依該集團成員電話中指示方式，由台北縣林口
    國宅郵局匯款40萬元入對方所指定之占坑郵局局號0000000
    號帳號0000000 號周凱偉（另案辦理）帳戶內，並於同日，
    即經該集團成員以現金提款、卡片提款方式將該款提領一空
    。又於95年04月07日，分別依該集團成員電話中指示方式，
    先後2 次分別由台北縣林口國宅郵局、林口某郵局（代號24
    4101），各匯款10萬元入對方所指定之橋頭郵局局號000000
    0 號帳號0000000 號李康營（另案辦理）帳戶內；又於95年
    04月10日，依該集團成員電話中指示方式，先後2 次由某金
    融機構（代號001133），各匯款4 萬元、3 萬元入對方所指
    定之橋頭郵局局號0000000 號帳號0000000 號李康營帳戶內
    ；上開匯入李康營帳戶之款項，並分別於95年03月07日、同
    年月08日、同年月10日，即經該集團成員分別以卡片提款方
    式將該款提領一空。又於95年04月19日，依該集團成員電話
    中指示方式，由某金融機構（代號001133），匯款3 萬元入
    對方電話中所指定之淡水義山郵局之局號0000000 號帳號00
    00000 號陳宥文（另案辦理）帳戶內；又於95年04月20日，
    依該集團成員電話中指示方式，由台北縣林口國宅郵局，匯
    款3 萬5 千元入對方依該集團成員電話中指示方式，所指定
    之淡水義山郵局之局號0000000 號帳號0000000 號陳宥文帳
    戶內；又於95年04月26日，依該集團成員電話中指示方式，
    由台北縣林口國宅郵局，匯款5 萬元入對方所指定之淡水義
    山郵局之局號0000000 號帳號0000000 號陳宥文帳戶內；又
    於95年04月27日，依該集團成員電話中指示方式，由台北縣
    林口國宅郵局，匯款6 萬元入對方所指定之淡水義山郵局之
    局號0000000 號帳號0000000 號陳宥文帳戶內；又於95年04
    月28日，依該集團成員電話中指示方式，由台北縣林口國宅
    郵局，匯款5 萬元入對方所指定之淡水義山郵局之局號0000
    000 號帳號0000000 號陳宥文帳戶內；上開匯入陳宥文帳戶
    之款項，並分別於95年04月19日、同年月20日、同年月26日
    、同年月27日、同年月28日，即經該集團成員分別以跨行提
    款、卡片提款方式將該等款提領一空。甲○○嗣發覺受騙，
    乃報警處理。該男子與其所屬詐欺集團成年成員，共同意圖
    為自己不法之所有，基於詐欺取財之犯意聯絡，於95年03月
    07日15時許，由成員中1 名不詳真實姓名之成年人，自稱係
    澳門威尼斯賭城公司人員，打電話向在基隆市工作之陳維寬
    佯稱：你中了我們公司3 獎，獎金有113 萬元，請你匯錢繳
    稅金及交易證明費用15萬元云云，使陳維寬信以為真而陷錯
    誤，分別於95年03月10日，依該集團成員電話中指示方式，
    由基隆市○○街郵局（代號001138）匯款7 萬元入對方所指
    定之台中公益路郵局局號0000000 號帳號0000000 號廖國忠
    （另案辦理）帳戶內，另匯款8 萬元入對方所指定之乙○○
    上開郵局帳戶內；該成員電話中又接續佯稱須再匯款云云，
    陳維寬乃於同日，又依該集團成員電話中指示方式，由基隆
    市○○街郵局匯款5 萬6 千9 百2 十5 元入對方所指定之上
    開呂元鐘郵局帳戶內。上開陳維寬所匯款項，於95年03月10
    日，即經該集團成員以跨行提款、卡片提款方式將該款提領
    一空。該集團成員某成年人，又接續95年03月13日，打電話
    向陳維寬佯稱：我門幫你參加賭馬中了3 千多萬元，你要再
    匯稅金29萬元云云，此時陳維寬已發覺有異，打電話向警察
    單位詢問，而知受騙，乃報警處理，未再匯款，並配合警方
    ，由基隆市信義郵局（代號001112）匯款1 元入對方所指定
    之台中文心路郵局局號0000000 號帳號0000000 號林文諺（
    另案辦理）帳戶內，並由警方通知郵局將該帳戶凍結。案經
    台北市政府警察局萬華分局移送台灣台北地方法院檢查署檢
    察官呈請台灣高等法院檢察署核轉台灣桃園地方法院檢察署
    檢察官偵查後聲請以簡易判決處刑及台中市警察局第一分局
    移送台灣台中地方法院檢查署檢察官呈請台灣高等法院檢察
    署核轉台灣桃園地方法院檢察署檢察官偵查後移請併案審理
    。
二、被告於警詢、檢察事務官詢問時分別坦其由報紙分類廣告看
    到有人刊登收購帳戶、存摺，其乃打電話與對方聯絡，對方
    要求其向郵局申設帳戶，並於95年03月初，在上開地點與年
    約40餘歲之男子見面，將其向上開郵局申設之存摺、提款卡
    、印章交予該男子，並告知密碼，收取對方交付之款項等情
    ，其於95年05月25日警詢辯稱：其係出租該帳戶之存摺、提
    款卡予對方，對方告訴其係從事營造生意，該帳戶用於資金
    往來云云，否認有幫助詐欺取財之犯意。惟查證人甲○○、
    陳維寬就其等被詐欺之情節，已分別於警詢時指述甚詳，證
    人施進義、李康營於警詢亦陳明有將其等上開帳戶之存摺等
    交付他人等情，並有被告於中壢建國路郵局帳戶、游振顯於
    台北東園郵局帳戶、呂元鐘於鹿港郵局帳戶、施進義於埔鹽
    郵局帳戶、周凱偉於占坑郵局帳戶、李康營於橋頭郵局帳戶
    、陳宥文於淡水義山郵局帳戶、廖國忠於台中公益路郵局帳
    戶、林文諺於台中文心路郵局帳戶等之客戶歷史交易清單各
    01份、郵政國內匯款執據影本10份、游振顯、呂元鐘、施進
    義、被告、周凱偉、李康營、陳宥文、林文諺、廖國忠等人
    上開帳戶之立帳基本資料等各01份可稽。又依被告於中壢建
    國路郵局帳戶、游振顯於台北東園郵局帳戶、呂元鐘於鹿港
    郵局帳戶、施進義於埔鹽郵局帳戶、周凱偉於占坑郵局帳戶
    、李康營於橋頭郵局帳戶、陳宥文於淡水義山郵局帳戶、廖
    國忠於台中公益路郵局帳戶、林文諺於台中文心路郵局帳戶
    等之客戶歷史交易清單各01份，已分別載明被害人甲○○、
    陳維寬上開多次匯款入上開帳戶之情形，足可認定被害人甲
    ○○、陳維寬上開各筆被詐欺匯款之事實，雖被害人陳維寬
    就其中匯入呂元鐘帳戶之1 筆及被害人甲○○就匯入李康營
    帳戶10萬元1 筆與4 萬元、3 萬元各1 筆，就匯入陳宥文帳
    戶之其中3 萬元、3 萬5 千元、5 萬元、5 萬元等筆，被害
    人並未提出郵政國內匯款執據，然依該等客戶歷史交易清單
    已足認定該匯款事實。關於被告何時見報刊登廣告、何時申
    設帳戶、何時與對方見面交付該帳戶之存摺、提款卡、印章
    ？收取對方所交付之代價若干？被告該帳戶之存摺、提款卡
    、印章等究係出售或出租？等節：被告於95年05月25日警詢
    時陳明其係從報紙分類廣告見有人刊登廣告收購存摺，於是
    其打電話與對方聯絡，對方要求其向郵局申設帳戶，其遂於
    95年02月15日親自至中壢市○○路郵局開立上開帳戶，並與
    對方約定在上開地點見面，而將上開帳戶之存摺、提款卡、
    印章交付對方，而向對方收取5 千元現金等情，其於95年07
    月06日警詢時稱：於95年03月初，將上開郵局之存摺、提款
    卡賣給他人使用，因當時缺錢話用，才出售上開郵局之存摺
    、提款卡等情，其於檢察事務官詢問時稱：交給對方上開帳
    戶之存摺、印章、提款卡及告知密碼等情，而依被告上開帳
    戶之客戶歷史交易清單各01份所載，被告上開帳戶係於95年
    02月15日開戶，於95年03月07日核發晶片卡及辦理語音系統
    ，而於95年03月10日即有被害人甲○○、陳維寬先後被詐欺
    之款項匯入上開帳戶；足認被告係於95年02月15日上開帳戶
    開戶之前之95年02間某日，見報紙刊登收購存摺之廣告而與
    對方聯絡，經對方要求其開立郵局帳戶，其乃於95年02月15
    日，前往開立上開帳戶，取得存摺，又於95年03月07日取得
    晶片提款卡及辦理與語音系統後，於95年03月07日至同年月
    10日間之某日，與對方約定於上開地點見面後，將上開帳戶
    之存摺、提款卡、印章交付，並告知密碼等情。被告於95年
    07月06日警詢即陳明係由報紙分類廣告得知有人買帳戶，因
    其當時正缺錢使用，乃將上開帳戶之存摺、提款卡等出售與
    年約40餘歲之成年人等情，其於95年05月25日警詢時亦陳明
    其係從報紙分類廣告看到有人刊登廣告收購存摺等情，可見
    其確係見報紙刊登之收購存摺廣告，因缺錢花用而申設該帳
    戶，取得存摺、晶片提款卡，與對方約定見面時、地，而將
    之出售與登報收購之人甚明。其於95年05月25日警詢時所稱
    ：係租給對方收取租金云云，及於檢察事務官詢問時稱係於
    95 年03 月份看到租帳戶廣告，才與對方聯絡云云，其中所
    稱時間95年03月，顯與其係見報經與對方聯絡後，依對方要
    求先於95年02月15日即前往開戶之時間不符，而所稱看到租
    帳戶廣告而出租云云，依上開說明，亦與事實不合，非可採
    信。關於被告出售上開帳戶取得之價金若干一節，被告於95
    年05月25日警詢時係稱：收受5 千元現金等情，斯時距其出
    售上開帳戶之時間，僅經過2 月餘，記憶自最為清晰明確，
    而堪採信。其於95年07月06日警詢時雖改稱以4 千元售出云
    云，為此陳述時已距出售時間近4 月，而其於95年11月24日
    檢察事務官詢問時該稱收受3 千元代價云云，惟此陳述時更
    已距出售時間8 月餘，均因時間經過較久，記憶已較模湖，
    而誤述之可能性較高，自以其於95年05月25日警詢所述金額
    為可採。查銀行之活期儲蓄存款帳戶，一般人極易申請取得
    ，且個人之存款帳戶存簿、存摺、提款卡及密碼等，乃關係
    該帳戶之款項之存取，若非極為信任之親友因急迫情形有立
    即使用之必要者外，本可各自至銀行或郵局自行開立帳戶使
    用，自無須向他人借用或價購之必要；個人之帳戶存簿、存
    摺、提款卡，亦無任意出借、出賣交付或將帳戶提款卡密碼
    告知予非熟識之人之理。被告係見報紙刊登之收購銀行存摺
    之廣告後，依報紙廣告上之電話與豋報者聯絡，而前往開設
    上開帳戶，取得存摺、提款卡及辦理語音系統後，出售交付
    與其非熟識之人，並告知密碼，且售價為5 千元之高，在在
    顯示被告明知該男子與其正犯成員不自行申辦銀行帳戶，向
    其以高價購買郵局帳戶之存摺、提款卡，係擬供為詐欺等不
    法犯罪行為贓款匯入之人頭帳戶之用。被告上開所辯對方告
    訴我係從事營造生意，該帳戶用於資金往來，亦為卸責之詞
    ，不足採信。事證已經明確，被告犯行堪以認定。
三、刑法及刑法施行法部分條文業經修正公布，並均於95年07月
    01日施行。修正後刑法第二條第一項之規定，係規範行為後
    法律變更所生新舊法律比較適用之準據法，於修正後刑法施
    行後，應適用修正後刑法第二條第一項規定之從舊從輕之原
    則為比較；修正後刑法第二條第二項，則為同條第一項之特
    別規定，於修正後刑法施行後，關於非拘束人身自由之保安
    處分，應依修正後刑法第二條第二項之規定，適用裁判時之
    法律。又修正後刑法第三十五條，乃刑之重輕之法定次序與
    標準，應適用裁判時之修正後刑法第三十五條之規定。修正
    後刑法第二條第一項係採從舊從輕原則，適用最有利於行為
    人之法律。比較時應就罪刑有關之共犯、未遂犯、連續犯、
    牽連犯、結合犯，以及累犯加重，自首減輕暨其他法定加減
    原因（如身分加減）與加減例等一切情形，綜其全部之結果
    而為比較。關於易科罰金之折算標準、易服勞役之折算標準
    及期限、罰金與死刑是否併予執行、多數有期徒刑定應執行
    之刑時之最高刑期之限制等之修正，事涉行為人易刑折算標
    準金額之多寡與期限之長短及定執行刑時能否就罰金刑併予
    執行或有期徒刑定應執行之刑時最高度之限制，應依修正後
    刑法第二條第一項規定，適用最有利於行為人之法律。拘束
    人身自由之保安處分，並非屬修正後刑法第二條第二項規定
    應適用裁判時法之範圍，除有特別規定者外，應依修正後刑
    法第二條第一項規定，適用最有利於行為人之法律。從刑附
    屬於主刑，除法律有特別規定者外，依主刑所適用之法律。
    惟如無有利或不利情形，即新舊法處罰之輕重相同，無比較
    適用之問題，非修正後刑法第二條第一項所指法律有變更，
    即無修正後刑法第二條第一項之適用，應依一般法律適用原
    則，適用裁判時法。惟如逕行適用行為時法，因結果並無不
    同，對判決不生影響，上訴審毋庸撤銷改判（以上參考最高
    法院95年05月23日刑事庭第08次會議決議95年11月07日第21
    次刑事庭會議紀錄及最高法院24年上字第4634號、24年上字
    第5292號、27年上字第2615號判例）。本件被告行為後法律
    有變更，關於法定罰金刑最低度部分，由修正前刑法第三十
    三條第五款規定為銀元一元以上，依罰金罰鍰提高標準條例
    第一條前段提高10倍為銀元10元（折算為新台幣30元）以上
    ，修正後刑法第三十三條第五款則修正為新台幣一千元以上
    ，以百元計算；就罰金刑之減輕，依修正前之規定，罰金刑
    減輕僅減輕其最高度，最低度毋庸減輕，依修正後之規定則
    就最高度及最低度同減輕之；而就易科罰金之折算標準部分
    ，由修正前刑法第四十一條第一項前段規定（得以銀元一元
    以上三元以下折算一日），並依修正前罰金罰鍰提高標準條
    例第二條規定提高一百倍為銀元一百元以上三百元以下（即
    新台幣三百元以上九百元以下）折算一日，修正後刑法第四
    十一條第一項前段則修正為得以新台幣一千元、二千元或三
    千元折算一日，且裁判時罰金罰鍰提高標準條例第二條並已
    刪除。本件就罪刑部分，比較行為時法與裁判時法，關於罰
    金刑最低度，裁判時法雖依幫助犯規定減輕罰金刑最低度後
    ，罰金刑最低度仍以行為時法有利於被告，比較結果，自以
    行為時法有利於被告，應適用行為時法。核被告所為，係犯
    修正後刑法第三十條第一項前段、刑法第三百三十九條第一
    項之幫助詐欺取財罪。被告係以一行為出售上開郵局帳戶之
    存摺、提款卡，幫助正犯侵害被害人甲○○、陳維寬2 人之
    財產法益，係一行為而觸犯數罪名，為想像項競合犯，應依
    修正後刑法第五十五條想像競合犯之規定，從一重處斷。檢
    察官就被告幫助詐欺陳維寬部分雖未起訴，惟該未起訴部分
    ，與已起訴部分有想像競合犯裁判上一罪關係，為起訴效力
    所及，應併予審判。被告於88年間，因違反懲治盜匪條例案
    件，經最高法院判處有期徒刑8 年確定，執行中經假釋，於
    94年09月26日縮刑假釋期滿，未經撤銷假釋，未執行之刑以
    執行論而執行完畢；此有台灣桃園地方法院檢察署刑案資料
    查註記錄表、台灣高等法院被告前案紀錄表各01份可按。其
    於受前開有期徒刑執行完畢後，五年內故意再犯本件有期徒
    刑以上之罪，為累犯，應依修正後刑法第四十七條第一項規
    定，依法加重其刑。正犯該成年男子與所屬詐欺集團上開成
    年正犯間，就上開詐欺取財犯行，有犯意聯絡與行為分擔，
    為共同正犯，惟被告僅係基於幫助詐欺取財之意思，並提供
    該帳戶之存摺、提款卡、印章，並告知密碼，供為詐欺贓款
    匯入、提領之帳戶，係提供詐欺構成要件以外之助力，為詐
    欺取財罪之幫助犯，並依修正後刑法第三十條第二項規定，
    依法減輕其刑；其刑有加減，依法先加重後減輕之。被告幫
    助詐欺之行為僅一個，雖正犯施用詐術分別使被害人甲○○
    、陳維寬各數次匯款交付財物，係正犯各該次詐欺取財行為
    各使被害人甲○○、陳維寬分次交付財物之結果，正犯各祇
    成立1 詐欺取財罪；被告為該次犯行之幫助犯，亦各祇成立
    1 幫助詐欺取財罪。爰審酌被告有上開前科與執行情形，已
    如前述，素行不佳，其提供其前開帳戶之存摺、提款卡、印
    章，並告知密碼，幫助上開正犯作為詐欺款項匯入、提領之
    用，該詐欺正犯施詐使上開被害人各交付上開財物之總金額
    甚高，被告且迄未賠償各該被害人損害之犯罪情節與所生危
    害程度均不輕，與被告犯罪後曾為前開自白，態度尚佳與其
    素行情形及其他一切情狀，量處如主文所示之宣告刑；又中
    華民國九十六年罪犯減刑條例業經於96年07月04日公布，同
    年月06日生效，依該條例第十六條規定，自96年07月16日施
    行；被告犯罪係在96年04月24日以前，又無該條例所規定不
    得減刑之情形，應依該條例第二條第一項第三款規定，減其
    宣告刑二分之一，而減刑如主文所示；又被告行為後關於易
    科罰金之折算標準法律有變更，已如前述，比較行為時法與
    裁判時法，以行為時法有利於被告，應適用修正前刑法第四
    十一條第一項前段、修正前罰金罰鍰提高標準條例第二條規
    定，並諭知易科罰金之折算標準，以示懲儆。被告所取得之
    上開5 千元價款，並未扣案，且為金錢，恐早經被告花用或
    交付他人，難認仍屬被告所有，為免將來執行之困難與爭議
    ，不予宣告沒收。被告所出售之上開帳戶之存摺、提款卡、
    印章等物，因已出售交付他人，非屬被告所有，又未扣案，
    不得宣告沒收，一併敘明。
四、據上論斷，應依刑事訴訟法第四百四十九條第一項前段，修
    正後刑法第二條第一項前段、第五十五條、第三十條第一項
    前段、第二項、第四十七條第一項，刑法第三百三十九條第
    一項，修正前刑法第三十三條第五款、第四十一條第一項前
    段，刑法施行法第一條之一第一項、第二項前段，修正前罰
    金罰鍰提高標準條例第二條，中華民國九十六年罪犯減刑條
    例第二條第一項第三款、第七條、第九條，逕以簡易判決處
    刑如主文。
五、如不服本判決，應於判決送達後10日內，向本院提出上訴狀
    （應附繕本），上訴於本院合議庭。
中　　華　　民　　國　　96　　年　　8 　　月　　7 　　日
                        臺灣桃園地方法院刑事第三庭
                            法  官  謝  順  輝
以上正本證明與原本無異。
如不服本判決，，應於判決送達後10日內，向本院提出上訴狀（
應附繕本），上訴於本院合議庭。
                            書記官  簡　慧　瑛
中　　華　　民　　國　　96　　年　　8 　　月　　7 　　日
附錄論罪科刑條文
刑法第三百三十九條第一項：
意圖為自己或第三人不法之所有，以詐術使人將本人或第三人之
物交付者，處五年以下有期徒刑、拘役或科或併科一千元以下罰
金。
刑法施行法第一條之一：
中華民國九十四年一月七日刑法修正施行後，刑法分則編所定罰
金之貨幣單位為新臺幣。
九十四年一月七日刑法修正時，刑法分則編未修正之條文定有罰
金者，自九十四年一月七日刑法修正施行後，就其所定數額提高
為三十倍。但七十二年六月二十六日至九十四年一月七日新增或
修正之條文，就其所定數額提高為三倍。
中華民國九十六年罪犯減刑條例第二條第一項：
犯罪在中華民國九十六年四月二十四日以前者，除本條例另有規
定外，依下列規定減刑：
一、死刑減為無期徒刑。
二、無期徒刑減為有期徒刑二十年。
三、有期徒刑、拘役或罰金，減其刑期或金額二分之一。
（註：本件主文所諭知之有期徒刑如易科罰金之折算標準，係以
銀元為單位，1 銀元折算新台幣3 元。）
